【裁判字號】    94,上訴,225
【裁判日期】    950530
【裁判案由】    偽造有價證券等
【裁判全文】
臺灣高等法院花蓮分院刑事判決         94年度上訴字第225號
上  訴  人
即  被  告  甲○○
                    通訊地址.
選任辯護人  李泰宏律師
上列上訴人因偽造有價證券等案件，不服臺灣臺東地方法院94年
度訴字第158號中華民國94年9月23日第一審判決（起訴案號：臺
灣臺東地方法院檢察署94年度偵字第747號），提起上訴，本院
判決如下：
    主  文
原判決撤銷。
甲○○意圖供行使之用，而偽造有價證券，處有期徒刑貳年，緩
刑參年。
偽造之「乙○○」印章壹顆；遠東銀行／福灣企業顧客申請書上
偽造之「乙○○」印文及署押各壹枚；附條件買賣合約上偽造之
「乙○○」印文及署押各貳枚；及發票日93年1月13日、到期日
93年3月28日、面額新台幣參拾陸萬元、票號00000000、受款人
福灣企業股份有限公司之本票關於偽造共同發票人「乙○○」之
部分，均沒收。
    事  實
一、甲○○曾向張志榮借款新台幣（下同）100,000元，未能按
    時付息，累計尚欠本息180,000元，張志榮見甲○○無力還
    債，即於民國（下同）93年1月初，向甲○○稱可幫其想辦
    法解決，伊已經去福特汽車看了一部車子，大約500,000元
    ，自備款140,000元由伊出，其餘360,000元之貸款由甲○○
    分期繳納，買來之汽車由張志榮使用，以此方式還債。甲○
    ○稱伊信用有瑕疵，可能沒辦法貸款。張志榮即透過仁福汽
    車股份有限公司車輛銷售代表彭堉維找甲○○談買車還債之
    事，甲○○乃拿出其本人、夫陳金萬、子陳禹臣及其女友乙
    ○○等人之身分證資料給彭堉維，經查核結果都不夠資格貸
    款購車。甲○○乃向彭堉維表示不要辦貸款購車，彭堉維轉
    告張志榮之後，張志榮即逼迫甲○○還錢，甲○○不得已只
    好答應買車還債。惟甲○○為能順利貸款購車，竟意圖為自
    己不法之所有，未經乙○○之同意，即以乙○○為保證人，
    於93年1月中旬，以附條件買賣分期付款之方式，向福灣企
    業股份有限公司（下稱福灣公司）購車，並於台東市○○道
    路旁彭堉維之車內，同時在遠東銀行／福灣企業顧客申請書
    上偽造「乙○○」之署押一枚；在附條件買賣合約上偽造「
    乙○○」之署押二枚；及在發票日93年1月13日、到期日93
    年3 月28日、面額360,000元、票號00000000、受款人福灣
    公司之本票上共同發票人欄偽造「乙○○」之署押一枚，而
    偽造遠東銀行／福灣企業顧客申請書、附條件買賣合約及本
    票，進而當場交付彭堉維而行使之，並同意彭堉維代刻偽造
    之「乙○○」印章，蓋印於上開偽造之「乙○○」署押之旁
    ，而後送由福灣公司，均足以生損害於乙○○。福灣公司亦
    因而陷於錯誤，而由甲○○詐得車號7576─GS自用小客車一
    輛，並於交車時由彭堉維直接將該車交給張志榮使用。嗣乙
    ○○因甲○○無法如期繳付貸款，遭福灣公司催繳並向臺灣
    高雄地方法院聲請本票裁定後，始發覺上情。
二、案經被害人福灣公司訴由臺灣臺東地方法院檢察署檢察官偵
    查起訴。
    理  由
一、上開犯罪事實，業據被告甲○○於本院審理時坦承不諱，核
    與被害人乙○○於偵查中，及證人張志榮、彭堉維於本院審
    理時所證述之情節相符。復有遠東銀行／福灣公司顧客申請
    書、附條件買賣合約各一份及上開本票一張附卷足憑。又被
    告明知伊信用有瑕疵，為能順利貸款購車，竟未經乙○○之
    同意，即以乙○○為保證人，以附條件買賣分期付款之方式
    ，向福灣公司購車，並偽造乙○○之印文、署押，足見其有
    不法所有之意圖，所為自足生損害於乙○○。本件事證已經
    明確，被告犯行堪以認定。
二、核被告所為，係犯刑法第216條、第210條之行使偽造私文書
    罪、同法第201條第1項之偽造有價證券罪及同法第339條第1
    項（起訴書誤引第2項）之詐欺取財罪。被告偽造印章、印
    文及署押，為偽造私文書及偽造有價證券之部分行為；偽造
    私文書之低度行為，為行使之高度行為所吸收；行使偽造有
    價證券之低度行為，為偽造之高度行為所吸收，均不另論罪
    。又被告於同一時間行使偽造之遠東銀行／福灣企業顧客申
    請書及附條件買賣合約，係以一行為而觸犯二行使偽造私文
    書罪，為同種想像競合犯，應依刑法第55條前段規定從一重
    處斷。又被告所犯之行使偽造私文書罪、偽造有價證券及詐
    欺取財罪間，具有方法、目的之牽連犯關係，應從一重之偽
    造有價證券罪處斷。又被告係因無力償還借款，而在張志榮
    之逼迫之下，不得已始同意買車還債，一念之誤，致罹刑章
    ，法重情輕，衡情尚堪憫恕，本院認即使對被告量處法定最
    低刑，仍嫌過重，爰依刑法第59條之規定，減輕其刑。原判
    決就被告詐得小客車部分，認定被告只是獲得信用擴張之利
    益，而論以詐欺得利罪，尚有未合。被告上訴雖未指摘原判
    決此部分不當，惟原判決既有瑕疵，即應撤銷改判。爰審酌
    被告犯罪之動機、目的、手段、所生危害程度、與被害人之
    關係，及犯罪後已坦承犯行，被害人乙○○復於偵查中表示
    不願追究等一切情狀，量處如主文第2項所示之刑。又被告
    未曾受有期徒刑以上刑之宣告，有台灣高等法院被告前案紀
    錄表在卷可稽，此次因一時失慮，偶罹刑典，經此刑事訴追
    及刑之宣告後，應知警惕而無再犯之虞，本院認所宣告之刑
    以暫不執行其刑為當，爰併為緩刑之諭知，以勵自新。又偽
    造之「乙○○」印章一顆；遠東銀行／福灣企業顧客申請書
    上偽造之「乙○○」印文及署押各一枚；附條件買賣合約上
    偽造之「乙○○」印文及署押各二枚；均應依刑法第219條
    之規定宣告沒收。上開票號00000000之本票關於偽造共同發
    票人「乙○○」之部分，亦應依刑法第205條之規定沒收之
    。
據上論斷，應依刑事訴訟法第369條第1項前段、第364條、第299
條第1項前段，刑法第216條、第210條、第201條第1項、第339條
第1項、第55條、第59條、第74條第1款、第205條、第219條，罰
金罰鍰提高標準條例第1條前段，判決如主文。
本案經檢察官翟光軍到庭執行職務。
中    華    民    國    95    年    5     月    30    日
                  刑事庭審判長法  官      謝 志 揚
                              法  官      賴 淳 良
                              法  官      林 慶 煙
以上正本證明與原本無異。
如不服本判決，應於送達後十日內，向本院提出上訴狀。其未敘
述理由者，並應於提出上訴狀後十日內向本院補提理由狀 (須附
繕本)。
                              書記官      林 明 智
中    華    民    國    95    年    5     月    30    日
附錄    本判決論罪科刑法條：
中華民國刑法第216條
(行使偽造變造或登載不實之文書罪)
行使第 210 條至第 215 條之文書者，依偽造、變造文書或登載
不實事項或使登載不實事項之規定處斷。
中華民國刑法第210條
(偽造變造私文書罪)
偽造、變造私文書，足以生損害於公眾或他人者，處 5 年以下有
期徒刑。
中華民國刑法第201條之1
意圖供行使之用，而偽造、變造信用卡、金融卡、儲值卡或其他
相類作為簽帳、提款、轉帳或支付工具之電磁紀錄物者，處1 年
以上7 年以下有期徒刑，得併科3萬元以下罰金。
行使前項偽造、變造之信用卡、金融卡、儲值卡或其他相類作為
簽帳、提款、轉帳或支付工具之電磁紀錄物，或意圖供行使之用
，而收受或交付於人者，處5年以下有期徒刑，得併科3萬元以下
罰金。
中華民國刑法第339條之1
意圖為自己或第三人不法之所有，以不正方法由收費設備取得他
人之物者，處 1 年以下有期徒刑、拘役或 3 千元以下罰金。
以前項方法得財產上不法之利益或使第三人得之者，亦同。


司法院資訊處製作；財團法人民間司法改革基金會備份。
